臺灣臺南地方法院刑事判決　　　　　　　96年度易字第1177號
公　訴　人　臺灣臺南地方法院檢察署檢察官
被　　　告　甲○○
上列被告因違反電子遊戲場業管理條例案件，經檢察官提起公訴
（96年度偵字第10539號），經本院獨任審理並判決如下：
    主  文
甲○○違反未依電子遊戲場業管理條例規定辦理營利事業登記，
不得經營電子遊戲場業之規定，處有期徒刑肆月，如易科罰金，
以新臺幣壹仟元折算壹日。扣案如附表所示之物品均沒收。
    事  實
一、甲○○前曾於民國95年間，因違反電子遊戲場業管理條例案
    件，經臺灣南投地方法院於96年4月9日判處有期徒刑6 月，
    併科罰金新台幣100 萬元（就本案未構成累犯），猶不知悔
    改，明知其所經營位在臺南縣永康市○○路491號「陽光24H
    便利商店」未依電子遊戲場業管理條例規定辦理營利事業登
    記，不得經營電子遊戲場業，竟未依規定辦理營利事業登記
    ，而基於包括之犯意，自96年3 月間起，在其所經營上開「
    陽光24H 便利商店」，擺設電子遊戲機具「賽馬」、「拳王
    阿里」、「大舞台」、「KK星」、「春秋二代」、「東方明
    珠」、「景品販賣機」各1 台，供不特定客人把玩，並僱用
    不知情之董修銘為現場工作人員，而經營電子遊戲場業。嗣
    於同年6月27日晚上9時10分許，為警在上址查獲客人林永章
    正在把玩「KK星」電子遊戲機台，並扣得上開電子遊戲機具
    共7台（含IC板共8塊）（至上開電子遊戲機具之機殼由泰源
    起重工程行代保管中）、代幣39枚。
二、案經臺南縣警察局永康分局報請臺灣臺南地方法院檢察署檢
    察官偵查起訴。
    理  由
一、訊據被告甲○○固不否認未依電子遊戲場業管理條例規定向
    臺南縣政府申請核發電子遊戲場業營利事業登記證，而於上
    開時地擺設如附表所示之電子遊戲機具經警查獲之事實，惟
    矢口否認有何違反電子遊戲場業管理條例之犯行，辯稱：伊
    僅從事機台之買賣及修理，上開擺設之電子遊戲機具不可以
    給客人把玩，伊未交代店員可兌換代幣給客人把玩云云。經
    查：
  (一)被告甲○○為「陽光24H便利商店」之負責人，自96年3月經
    營該超商，並僱用不知情之董修銘擔任店員等情，業據被告
    甲○○供承在卷，及證人董修銘於警詢、偵查中供承在卷，
    且有卷附臺南縣政府營利事業登記證1 紙為佐，是被告此部
    分之事實，已堪認定。
  (二)又被告雖辯稱：伊未交代店員可兌換代幣給客人把玩云云，
    惟查，扣案機台均插電營業，而供不特定客人把玩等情，業
    據證人即查獲本案之員警何文欽於檢察官偵查時具結證稱：
    我先進去試玩，跟董修銘換500 元代幣去玩，他也沒說什麼
    就換給我，我玩完之後就離開，等了10至20分鐘，我們就進
    去臨檢，我跟另外四位警員有出示證件給董修銘看，表明身
    分後，其中一位同仁去照客人在把玩電玩之照片，客人當時
    有在把玩，我們也有扣押客人未玩完之代幣等語；又店員董
    修銘於檢察官偵查時亦具結證稱：些機台是可以給客人把玩
    ，且不特定客人都可以跟我換代幣玩，又於警詢時供稱：從
    我96年5 月下旬上班時店內每天之遊戲機台均有插電營業，
    均有供不特定客人換取代幣把玩機台，我換取代幣供不特定
    客人把玩機台是甲○○交代的等語；且證人即現場把玩之客
    人林永章於警詢時供稱：我當時正在把玩KK星電子遊戲機台
    ，我是向店員（經當場指認為董修銘）兌換500 元代幣押注
    機台內選項把玩，該店內所擺設經營之7 台電子遊戲機台均
    有插上電源營業等語，復有臨檢紀錄表、現場圖各一紙、現
    場照片8 張在卷可參，且有上開電子遊戲機具及扣案39枚代
    幣可資佐證。又衡諸常情，被告甲○○既為該超商之負責人
    ，對於超商每日之營業額、現金之流向理應能夠掌控，是顧
    客向店員兌換代幣把玩電子遊戲機臺，被告甲○○自不可能
    毫無所悉，且被告擺設上開電子遊戲機具如係單純提供欲購
    買機台之人試打，即無須將所有擺設之電子遊戲機台均插上
    電源，僅須於他人欲購買機台時再開啟電源即可，是被告甲
    ○○上開所辯，顯係卸責之詞，不足採信。綜上所述，足見
    被告甲○○未依電子遊戲場業管理條例規定辦理營利事業登
    記，而經營電子遊戲場業，事證明確，應依法論科。
二、核被告甲○○所為，係犯電子遊戲場業管理條例第22條之未
    依規定辦理營利事業登記，而經營電子遊戲場業罪。該罪本
    質上即有反覆、延續實行之營業犯特質，本件被告係出於一
    個違規經營之犯意所為，故被告雖於民國（下同）96年3 月
    下旬起至同年6月27日晚上9時10分許，有多次反覆違規經營
    電子遊戲場業之行為，在刑法之評價上，應只成立包括一罪
    。爰審酌被告有如犯罪事實一之前科，及其未經辦理營利事
    業登記，擺設電動機具謀利之犯罪手段，因此妨害政府對電
    子遊戲場之正常管理與稅收，以及被告犯罪後否認犯行之態
    度等一切情狀，量處如主文所示之刑，並諭知如易科罰金之
    折算標準，以資懲儆。扣案如附表所示之電子遊戲機具7 台
    （含IC板8 片）、代幣39枚，為被告所有，且係供本件營業
    犯罪所用之物，業據其供陳在卷，應依刑法第38條第1項第2
    款之規定，宣告沒收之。至被告違反未依電子遊戲場業管理
    條例規定辦理營利事業登記，不得經營電子遊戲場業之犯罪
    行為，一部在96年4 月25日之後，依法院辦理96年減刑案件
    應行注意事項第11點規定，並無中華民國九十六年罪犯減刑
    條例之適用，附此敘明。
據上論斷，應依刑事訴訟法第284條之1、第299條第1項前段，電
子遊戲場業管理條例第22條、第15條，刑法第11條前段、第38條
第1項第2款、第41條第1項前段，刑法施行法第1條之1 ，判決如
主文。
本案經檢察官乙○○到庭執行職務
中　　華　　民　　國　　96　　年　　10　　月　　12　　日
                  刑事第二庭  法      官  蘇義洲
以上正本證明與原本無異。
如不服本判決，應於收受本判決後10日內，向本院提出上訴書狀
，並應敘述具體理由。如未敘述上訴理由者，應於上訴期間屆滿
後20日內向本院補提理由書狀（均須按他造當事人之人數附繕本
）「切勿逕送上級法院」。
                              書  記  官  張宜柔
中　　華　　民　　國　　96　　年　　10　　月　　12　　日
附表
┌──┬───────────┬──────────┐
│編號│    名       稱       │      數    量      │
├──┼───────────┼──────────┤
│ 一 │賽馬                  │1臺（含IC板2片）    │
├──┼───────────┼──────────┤
│ 二 │拳王阿里              │1臺（含IC板1片）    │
├──┼───────────┼──────────┤
│ 三 │大舞台                │1臺（含IC板1片）    │
├──┼───────────┼──────────┤
│ 四 │KK星                  │1臺（含IC板1片）    │
├──┼───────────┼──────────┤
│ 五 │春秋二代              │1臺（含IC板1片）    │
├──┼───────────┼──────────┤
│ 六 │東方明珠              │1臺（含IC板1片）    │
├──┼───────────┼──────────┤
│ 七 │景品販賣機            │1臺（含IC板1片）    │
├──┼───────────┼──────────┤
│ 八 │代幣                  │39枚                │
└──┴───────────┴──────────┘
附錄法條：
電子遊戲場業管理條例第15條：
未依本條例規定辦理營利事業登記者，不得經營電子遊戲場業。
電子遊戲場業管理條例第22條
違反第15條規定者，處行為人1年以下有期徒刑、拘役或科或併
科新台幣50萬元以上250萬元以下罰金。
